臺灣臺南地方法院臺南簡易庭民事判決
110年度南簡字第1541號
原      告  彰化商業銀行股份有限公司

法定代理人  凌忠嫄  
訴訟代理人  施峰達  


被      告  陳音諺即俞凱翔即翔聖企業社


上列當事人間請求清償借款事件，本院於民國110年12月6日言詞
辯論終結，判決如下：
    主  文
被告應給付原告新臺幣壹拾玖萬玖仟捌佰壹拾玖元，及如附表所
示之利息、違約金。
訴訟費用新臺幣貳仟壹佰元由被告負擔。
本判決得假執行。但被告如以新臺幣壹拾玖萬玖仟捌佰壹拾玖元
為原告預供擔保，得免為假執行。
    事實及理由
一、原告起訴主張：被告於民國109年6月16日與原告簽立「授信
    約定書」、「保證書」，嗣於同年月18日與原告再簽立「動
    撥申請書兼債權憑證」，約定借款金額新臺幣（下同）30萬
    元，借款期間109年6月18日至112年6月18日，自109年6月18
    日起，以每月為1期，分36期清償，利息自109年6月18日起
    至110年3月27日止，依週年利率百分之1浮動計息；自110年
    3月28日起改依中華郵政股份有限公司2年期定期儲金機動利
    率百分之0.845加碼週年利率百分之2.155機動計算(現年利
    率為百分之3)，如有未能按期清償債務或停止營業之情形，
    除喪失期限利益，債務視為全部到期，逾期6個月以內者，
    按前開利率百分之10，逾期超過6個月者，按前項利率百分
    之20加計逾期違約金。詎被告就上開借款自110年7月18日起
    即未正常繳約本息，且已停止營業，依授信約定書12條第2
    款約定，被告對原告所負一切債務視為全部到期，迄今尚欠
    本金19萬9,819元及如附表所示之利息、違約金未清償，迭
    經催討，仍未置理。為此，爰依消費借貸法律關係提起本件
    訴訟等語。並聲明：如主文第1項所示。
二、被告則以：對於上開借款事實沒有意見，確實有積欠此筆款
    項未清償，惟因疫情影響經濟狀況不好，公司尚在停業中，
    目前無經濟能力可以還款等語置辯。
三、原告主張之上開事實，業據其提出與其所述相符之彰化銀行
    保證書、授信約定書、動撥申請書兼債權憑證、放款戶資料
    一覽表查詢、利率表、催告函及回執、主張加速到期催告函
    及郵件回執（本院卷第23至55頁）為證，經核無訛，且被告
    到庭對積欠上開金額及利息、違約金一事亦不予爭執，雖其
    以目前無經濟能力償還一語為辯，然此尚不足以作為拒絕清
    償之正當理由，是本院審酌卷附證據資料後，堪認原告主張
    之事實為可採。從而，原告依消費借貸法律關係請求被告給
    付如主文第1項所示之金額、利息及違約金，為有理由，應
    予准許。
四、末按訴訟費用，由敗訴之當事人負擔；法院為終局判決時，
    應依職權為訴訟費用之裁判，民事訴訟法第78條、第87條第
    1項分別定有明文。經核本件訴訟費用為2,100元（即第一審
    裁判費），依上開規定，自應由敗訴之被告負擔，爰確定被
    告應負擔之訴訟費用如主文第2項所示。
五、本件係依民事訴訟法第427條第1項規定適用簡易程序所為被
    告敗訴之判決，依同法第389條第1項第3款規定，應職權宣
    告假執行。並依同法第392條第2項定，職權為被告預供擔保
    ，得免為假執行之宣告。
六、據上論結，本件原告之訴為有理由，依民事訴訟法436條第2
    項、第78條、第87條第1項、第389條第1項第3款、第392條
    第2項，判決如主文。
中　　華　　民　　國　　110 　年　　12　　月　　22　　日
                  臺灣臺南地方法院臺南簡易庭
                              法  官  林勳煜
上列正本證明與原本無異。
如不服本判決，應於判決送達後20日內，向本院提出上訴狀並表
明上訴理由，如於本判決宣示後送達前提起上訴者，應於判決送
達後20日內補提上訴理由書（須附繕本）。
如委任律師提起上訴者，應一併繳納上訴審裁判費。
中　　華　　民　　國　　110 　年　　12　　月　　22　　日
                              書記官  朱烈稽
　　　　　　　　　　　　　　　

【附表】（金額：新臺幣）
計息金額 利率 利息 違約金 19萬9,819元 1% 自民國110年6月18日起至民國110年12月31日止，按左列利率計算之利息。 自民國110年7月19日起至民國110年12月31日止，按左列利率百分之10計算之違約金。  3% 自民國111年1月1日起至清償日止，按左列利率計算之利息。 自民國111年1月1日起至民國111年1月18日止，按左列利率百分之10計算之違約金。    自民國111年1月19日起至清償日止，按左列利率百分之20計算之違約金。